臺灣高等法院刑事裁定　　　　　　　　　100年度抗字第929號
抗　告　人
即　受刑人　張國和
上列抗告人因聲請定其應執行刑案件，不服臺灣臺北地方法院，
中華民國100年7月29日裁定（100年聲字第2118號），提起抗告
，本院裁定如下：
    主  文
抗告駁回。
    理  由
一、本件原裁定以：
(一)檢察官聲請意旨略以：受刑人張國和因稅捐稽徵法等案件，
    先後經判決確定如附表，應依刑法第53條及第51條第5 款，
    定其應執行之刑，並諭知易科罰金標準，爰依刑事訴訟法第
    477條第1項聲請裁定等語。
(二)數罪併罰，有二裁判以上者，依刑法第51條之規定，定其應
    執行之刑；數罪併罰，分別宣告其罪之刑，宣告多數有期徒
    刑者，於各刑中之最長期以上，各刑合併之刑期以下，定其
    刑期。但不得逾30年，刑法第53條、第51條第5 款定有明文
    。經查，受刑人因違反稅捐稽徵法等案件，分別判處如原裁
    定附表所示之有期徒刑，均分別確定在案，有各該判決書及
    臺灣高等法院被告前案紀錄表附卷可稽。茲檢察官聲請定其
    應執行之刑，本院審核認聲請為正當，應定其應執行之刑為
    有期徒刑十月云云。核無不合。
二、抗告意旨略以：受刑人於附表編號1、2之有期徒刑各二月之
    案件均已執行完畢，且編號3 案件之有期徒刑八月，即將於
    100年08月13日執行完畢（抗告狀日期係100年8月5日），前
    兩案應無法與第三案合併執行云云，惟查，原裁定附表編號
    1之判決確定日期為97年10月6日，餘二案之犯罪日期各為94
    年5月間、92年7月至93年12月間，既均在第一案確定日期前
    所犯，原審因認符合刑法第50條規定，而在各罪宣告刑有期
    徒刑二月、二月、八月，定執行刑有期徒刑十月，即無不合
    ，至前兩案之執行刑有期徒刑三月，如已執行完畢，自可在
    另定執行刑十月內扣抵，對受刑人尚無不利，抗告人以前兩
    案已執行完畢，主張無法與第三案合併定執行刑，核無法律
    依據，自難採取。此外，抗告狀尚無其他主張，抗告人以上
    情指摘原裁定不當，自難認有理由，應予駁回。末按，附表
    編號2之最後事實審法院「台北地院」係於98年5月25日判決
    ，顯在編號3事實審法院判決日98年3月31日之後，因而本件
    最後事實審法院為台北地院，本件原審即有本件管轄權至明
    ，附此敘明。
三、據上論結，應依刑事訴訟法第412條，裁定如主文。
中    華    民    國   100    年    8     月    19    日
                  刑事第九庭審判長法  官  陳貽男
                                  法  官  蔡守訓
                                  法  官  蔡聰明
以上正本證明與原本無異。
如不服本裁定，應於收受送達後五日內向本院提出抗告狀。
                                  書記官  張郁琳
中    華    民    國   100    年    8     月    19    日